# 一揽子交易后续协议变更是否导致交易变为分步收购

提问人：leafage1018 时间：2018-05-04 10:50:54
求助各位大神个问题如下：
如上市公司公司A， 2017 年并购的各标的都是按照一揽子交易进行财务处理，当审计报告公告后【2018.4约】，由于某些原因需要更改对价支付条件，所以【 2018 年 5 月】与标的公司重新签署补充协议：将原先的全额现金对价支付改为支付部分现金而剩余的应付现金对价改为购买并购方股票。
请问这种情况下：
1. 一揽子交易是否需要变更为分步收购进行财务处理？？
2. 如果是的话，是否 2017 年也重新追溯为分步收购处理？
3. 虽然是审计公告后发生的事情，但是这么重大的事项对于审计是否要在披露上做一些补充动作？
谢谢各位！

回答人：chenyiwei
这是购买日后新发生的事项，且仅影响对价的支付方式和对价的公允价值，因此不影响原先的购买日确定和此前 2017 年度的会计处理，相关变动的影响在 2018 年度确认，包括将对价的公允价值的变动计入 2018 年度损益。

提问人：leafage1018 时间：2018-05-05 13:56:18
谢谢陈版，我有一个延伸问题。虽然只是对价支付的方式更改了，但是由于此项更改导致部分标的公司开始退出合作。我觉得退出合作本身就是对一开始的一揽子交易确认条件的一种变更，那么有没有一种量化，就是退出合作的单位的个数，或者某项数据总和达到多少百分比之后，就需要重新审视当初“一揽子交易"的确认是否需要更改了？？

回答人：chenyiwei
没有普遍适用的量化标准，需结合专业判断确定。